【裁判字號】    99,監宣,207
【裁判日期】    981004
【裁判案由】    聲請監護宣告等
【裁判全文】
臺灣高雄地方法院民事裁定             99年度監宣字第207號
聲   請   人   甲○○
受監護宣告人   丙○○
上列聲請人聲請監護宣告事件，本院裁定如下：
    主    文
宣告丙○○（男，民國○○年○ 月○ 日生，身分證統一編號：Ｚ000
000000號）為受監護宣告之人。
選定乙○○（女，民國○○年○ 月○ 日生，身分證統一編號﹕Ｚ000
000000號）為受監護宣告人丙○○之監護人。
指定聲請人甲○○（女，民國○○年○ 月○ 日生，身分證統一編號
：Ｚ000000000 號）為會同開具財產清冊之人。
聲請程序費用由受監護宣告人丙○○負擔。
    理    由
一、聲請意旨略以：應受監護人丙○○為聲請人之父，丙○○於
    民國99年2 月9 日因腦中風，雖送醫診治但不見起色，近日
    甚且已因精神障礙或其他心智缺陷，致不能為意思表示或受
    意思表示，或不能辨識其意思表示之效果，有診斷書及殘障
    手冊可證。為此，依民法第14條第1 項、民事訴訟法第597
    條第1 項規定，准予對丙○○為監護宣告，並選定乙○○為
    丙○○之監護人；指定聲請人甲○○為會同開具財產清冊之
    人等語。
二、按「對於因精神障礙或其他心智缺陷，致不能為意思表示或
    受意思表示，或不能辨識其意思表示之效果者，法院得因本
    人、配偶、四親等內之親屬、最近一年有同居事實之其他親
    屬、檢察官、主管機關或社會福利機構之聲請，為監護之宣
    告」，98年11月23日修正生效之民法第14條第1 項定有明文
    ；次按「法院為監護之宣告時，應依職權就配偶、四親等內
    之親屬、最近一年有同居事實之其他親屬、主管機關、社會
    福利機構或其他適當之人選定一人或數人為監護人，並同時
    指定會同開具財產清冊之人」，98年11月23日修正生效之民
    法第1111條第1 項亦有明文規定。
三、經查：
  (一)聲請人主張之上開事實，業據其提出診斷證明書、身心障礙
    手冊、戶籍謄本、親屬系統表、家庭協議書等件為證，並經
    本院於99年7 月6 日上午9 時30分，在杏和醫院施行鑑定並
    訊問鑑定人莊孟熙醫師。法官當場點呼丙○○姓名三次，丙○○無反應，眼睛不自主眨動，使用呼吸器呼吸、鼻胃管餵
    食，四肢攣縮，使用尿管導尿，臥床，無法自主行動。經鑑
    定人莊孟熙醫師認為：丙○○於99年2 月9 日血糖升高至
    1650mg/dl ，因而導致昏迷、抽筋、腦缺氧，送至阮綜合醫
    院，病患本身也有褥瘡約14.5×6 ×6 公分，因吸入性肺炎
    ，使用呼吸器，穩定後於99年4 月8 日轉至本院。目前穩定
    中，但無法恢復正常，無法脫離呼吸器之使用，屬因其他心
    智缺陷致不能為意思表示或受意思表示，或不能辨識其意思
    表示之效果等語（見本院卷99年7 月6 日之勘驗筆錄）。綜
    合上情，堪認丙○○已因心智缺陷致不能為意思表示或受意
    思表示，或不能辨識其意思表示之效果，爰依法宣告丙○○
    為受監護宣告之人。
  (二)又聲請人聲請選定乙○○擔任丙○○之監護人乙節，查丙○○目前於高雄之杏和醫院療養，而乙○○為丙○○之女，丙○○生病後都由其照顧生活起居，由其擔任丙○○之監護人
    ，尚符合其最佳利益，爰選定乙○○為丙○○之監護人，其
    應負責護養、照顧及妥善治療丙○○身體及生活，並依民法
    第1112條之規定，其於執行有關受監護人之生活、護養療治
    及財產管理之職務時，應尊重受監護人之意思，並考量其身
    心狀態與生活狀況。
  (三)另聲請人聲請指定由其擔任會同開具財產清冊之人乙節，查
    甲○○亦為丙○○之女，亦瞭解丙○○之生活狀況，本院認
    由其擔任會同開具財產清冊之人，尚無不當，本院爰依上揭
    法條規定，指定甲○○擔任會同開具財產清冊之人。
四、又依民法第1113條準用同法第1099條、1099條之1 之規定，
    於監護開始時，監護人對於受監護宣告人丙○○之財產，應
    會同甲○○，於2 個月內開具財產清冊並陳報法院，於完成
    並陳報法院前，監護人對於受監護人之財產，僅得為管理上
    必要之行為，附此敘明。
五、依民事訴訟法第608條第1項，裁定如主文。
中    華    民    國    98    年    10    月     4    日
                        家事法庭法  官  劉建利
正本係照原本作成。
如對本裁定抗告須於裁定送達後10日內向本院提出抗告狀，並應
繳納抗告費新台幣1000元整（但本件主文第一項依法不得抗告）
。
中    華    民    國    99    年    10    月    4     日
                                書記官  張金蘭

司法院資訊處製作；財團法人民間司法改革基金會備份。
